【裁判字號】    98,交簡上,17
【裁判日期】    981130
【裁判案由】    過失傷害
【裁判全文】
臺灣雲林地方法院刑事判決            98年度交簡上字第17號
上  訴  人  臺灣雲林地方法院檢察署檢察官
被      告  甲○○
上列上訴人因過失傷害案件，不服本院斗六簡易庭中華民國98年
7 月3 日98年度六交簡字第46號刑事簡易判決（檢察官聲請簡易
判決處刑案號：98年度調偵字第259 號），提起上訴，本院第二
審合議庭判決如下：
    主  文
上訴駁回。
甲○○緩刑貳年。
    事  實  及  理  由
一、犯罪事實：
    甲○○於民國97年7 月23日下午4 時55分許，駕駛車牌號碼
    TM-0232 號自小客車，沿雲林縣斗六市○○路由南往北方向
    行駛，途經該路9 之6 號前無號誌之三岔路口欲左轉彎時，
    本應注意左轉彎車應暫停讓直行車先行，且應行至交岔路口
    中心處左轉，不得占用來車道搶先提前左轉，而依當時天候
    晴、日間自然光線、柏油道路乾燥無缺陷、無障礙物，並無
    不能注意之情事，竟疏未注意及此，適有謝心慈所騎乘車牌
    號碼M3L-915 號普通重型機車，沿同路由西往東方向行駛，
    甲○○因疏未注意暫停讓謝心慈先行，且未達路口中心處即
    占用來車道，搶先提前左轉，而以其左前車頭撞擊謝心慈所
    騎乘機車之前車頭，致謝心慈因而受有頭部損傷、膝、腿及
    足踝開放性傷口、雙腳挫傷、左臉腫及牙齒斷裂、口腔流血
    等傷害。甲○○則於警員據報趕至現場尚不知肇事者為何人
    時，主動向其表示為肇事車輛之駕駛者而自首接受裁判。
二、認定犯罪事實所憑之證據及理由：
  (一)證據能力部分：
    按被告以外之人於審判外之陳述，雖不符前4 條之規定，而
    經當事人於審判程序同意作為證據，法院審酌該言詞陳述或
    書面陳述作成時之情況，認為適當者，亦得為證據。刑事訴
    訟法第159 條之5 第1 項定有明文。經查：被告及檢察官就
    本判決所引用之下列證據，於本院均同意作為證據使用，且
    本院審酌此等證據資料作成或取得之狀況，均無非法或不當
    取證之情事，亦無顯不可信之情況，故認為適當而均得作為
    證據。是前開證據，依刑事訴訟法第159 條之5 之規定，均
    具有證據能力，先予敘明。
  (二)證明力部分：
  上開犯罪事實，業據被告甲○○於警詢、偵查及本院審理時
    坦白承認，核與告訴人謝心慈於警詢及偵查中所為之指述相
    符，復有道路交通事故調查報告表(一)及(二)、現場圖、現場照
    片6 張、國立台灣大學醫學院附設醫院雲林分院診斷證明書
    3 紙及病情查詢回復表1 份、臺灣省嘉雲區車輛行車事故鑑
    定委員會98年4 月14日嘉雲鑑980162字第0985801315號函附
    鑑定意見書1 份、雲林縣警察局道路交通事故肇事人自首情
    形紀錄表1 紙附卷可資佐證（見警卷第5 至7 頁、9 至14頁
    、16至18頁、偵卷第7 至9 頁、11至14頁、28至30頁），足
    認被告甲○○之自白與事實相符，應可採信。
  按汽車行至無號誌之交岔路口，左方車應暫停讓右方車先行
    。又左轉彎時，應行至交岔路口中心處左轉，並不得占用來
    車道搶先左轉。道路交通安全規則第102 條第1 項第2 款、
    第5 款分別定有明文。經查：被告駕駛自小客車至交岔路口
    時，本應暫停讓直行車先行，並須行至中心處始得左轉，而
    依肇事當時情況為天氣晴、日間自然光線、柏油路面乾燥無
    缺陷、無障礙物等情，有道路交通事故調查報告表(一)可憑（
    見警卷第10頁），客觀上並無不能注意之情形，被告疏未注
    意及此，占用來車道搶先左轉而撞及於遵行車道內行駛之謝
    心慈，顯有過失甚明，並致告訴人謝心慈受有如犯罪事實欄
    所述之傷害，被告前開過失行為與告訴人受傷之結果間有相
    當因果關係。
  (三)綜上所述，本件事證明確，被告過失傷害犯行堪以認定，應
    予依法論科。
三、論罪科刑之理由：
  (一)核被告甲○○所為，係犯刑法第284 條第1 項過失傷害罪。
  (二)被告肇事後，留在事故現場，向據報到場處理且尚不知肇事
    者姓名之警員坦承肇事，並自願接受裁判乙節，有雲林縣警
    察局道路交通事故肇事人自首情形紀錄表1 紙在卷可稽（見
    警卷第16頁），業已符合刑法自首之要件，爰依刑法第62條
    前段規定，減輕其刑。
  (三)原審依據上開事證，認被告罪證明確，予以論科，適用刑法
    第284 條第1 項前段、第41條第1 項前段、第62條前段，刑
    法施行法第1 條之1 第1 項、第2 項前段之規定，並審酌被
    告素行狀況、過失肇事情節、告訴人受傷情形、被告犯後坦
    承坦承肇事，惟否認有過失之態度，且於原審未與告訴人達
    成和解等一切情狀，量處被告有期徒刑3 月，並諭知易科罰
    金之折算標準，認事用法核無不合，量刑亦稱妥適，公訴人
    上訴意旨認被告未與告訴人和解，量刑過輕云云，惟被告已
    於本院審理中與告訴人達成和解，有本院調解筆錄附卷可稽
    （見本院卷第14頁），是公訴人上訴為無理由，應予駁回。
  (四)本院審酌被告於本院審理中已與告訴人達成和解，並已如數
    給付和解金額予告訴人，此有本院調解筆錄1 份在卷可佐（
    見本院卷第14頁），而被告並無任何前科，有台灣高等法院
    被告前案紀錄表附卷足參（見本院卷第2 頁），足見被告平
    日素行良好，犯後並深表悔悟，僅係因一時失慮致罹刑典，
    且被告已年邁，經此偵、審程序之教訓，當知所警惕，信無
    再犯之虞，本院以為所宣告之刑以暫不執行為適當，併予宣
    告緩刑2 年，以啟自新。
四、應適用之法條：
    依刑事訴訟法第455 條之1 第3 項、第368 條、第364 條，
    刑法第74條第1 項第1 款。
本案經檢察官陳靜慧到庭執行職務。
中    華    民    國    98    年    11    月    30    日
                  交通法庭  審判長法  官  吳福森
                                  法  官  曾鴻文
                                  法  官  吳錦佳
以上正本證明與原本無異。
本件判決不得上訴。
                                  書記官  謝璧卉
中    華    民    國    98    年    11    月    30    日
附錄本案論罪科刑法條全文：
刑法第284 條：
因過失傷害人者，處6 月以下有期徒刑、拘役或5 百元以下罰金
，致重傷者，處1 年以下有期徒刑、拘役或5 百元以下罰金。
從事業務之人，因業務上之過失傷害人者，處1 年以下有期徒刑
、拘役或1 千元以下罰金，致重傷者，處3 年以下有期徒刑、拘
役或2 千元以下罰金。


司法院資訊處製作；財團法人民間司法改革基金會備份。
